臺灣桃園地方法院刑事判決　　　　　　　 96年度易字第332號
公　訴　人　臺灣桃園地方法院檢察署檢察官
被　　　告　甲○○○○○○○　.
上列被告因偽造文書等案件，經檢察官提起公訴（96年度偵字第
4832 號），本院判決如下：
    主  文
甲○○○○○○○　○○○○○○○共同行使變造「中華民國外
僑居留證」，足以生損害於公眾及他人，處有期徒刑參月，如易
科罰金，以新台幣壹仟元折算壹日，扣案上貼甲○○○○○○○
  ○○○○○○○照片、記載「PHONSA NOI YARD 」年籍資料之
變造「中華民國外僑居留證」影本壹張沒收。又行使偽造私文書
，足以生損害於公眾及他人，處有期徒刑肆月，如易科罰金，以
新台幣壹仟元折算壹日，如附表編號一至四所示之偽造署押、指
印均沒收。又竊盜，處拘役伍拾日，如易科罰金，以新台幣壹仟
元折算壹日。所處有期徒刑部分應執行有期徒刑陸月，如易科罰
金，以新台幣壹仟元折算壹日，扣案上貼甲○○○○○○○  ○
○○○○○○照片、記載「PHONSA NOI YARD 」年籍資料之變造
「中華民國外僑居留證」影本壹張、如附表編號一至四所示之偽
造署押、指印均沒收。
    事  實
一、BOONMALA WANCHI 原為合法來台之外籍勞工，明知其合法居
    留期限為民國94年2 月4 日，後因其外僑居留許可證已逾期
    ，並無合法在中華民國境內工作之身分，然為能繼續滯留臺
    灣非法工作，遂與姓名年籍不詳綽號「阿諾也」之成年泰國
    籍男子，共同基於行使偽造文書之犯意聯絡及行為分擔，先
    由BOONMALA WANCHAI於94年8 、9 月間某日，在桃園縣大園
    鄉之某泰式餐廳內，將其大頭照相片1 枚交付予綽號「阿諾
    也」之泰國籍成年男子，再由該男子，將BOONMALA WANCHAI
    照片貼附於「PHONSA NOI YARD 」（PHONSA NOI YARD 係「
    國記營造股份有限公司」僱用之外勞，已於93年4 月4 日死
    亡）之外僑居留證上後影印一張以變造，並在上址將該變造
    之外僑居留證影本一張交予BOONMALA WANCHAI，由BOONMALA
     WANCHAI俟機行使，足生損害於行政院勞工委員會對外籍勞
    工管理及內政部警政署航空警察局對於入出境管理之正確性
    。嗣於96年2 月25日下午4 時許，BOONMALA WANCHAI在桃園
    縣桃園市○○路30號「迪索奈爾服飾店」內購物時，意圖為
    自己不法之所有，竊取店內之商品（藍、黑色成衣各1 件，
    共價值新臺幣（下同）390 元）後，藏置於自備的塑膠手提
    袋內未拿出，經櫃檯結完其所購之女裝（價值50元）欲離去
    時，因前開物品未結帳消磁而觸動店中防盜感應器，為該店
    店長乙○○發覺報警查獲，詎其因係居留逾期之逃逸外勞，
    為隱匿其真實身分，於當天下午4 時10分許，出示上開偽造
    之外僑居留證影本供警檢查以行使，且冒用「PHONSA NOI
    YARD」之名義接受桃園縣政府警察局桃園分局武陵派出所警
    員王俊勝之留置詢問，接續於附表編號一至四所示文件上，
    偽簽「NOI YARD」之署名及捺指印，並接續將附表編號一、
    二用以表示已領收員警逮捕通知、權利告知之用意證明而偽
    造私文書交付予員警收執存卷以行使，足生損害於犯罪偵查
    機關刑事訴追之正確性及「PHONSA NOI YARD 」。後經「國
    記營造股份有限公司」員工彭秀玉到場後察覺有異，警方始
    偵悉BOONMALA WANCHAI冒名應訊，並扣得前開偽造之外僑居
    留證影本1 份。
二、案經桃園縣政府警察局桃園分局報告台灣桃園地方法院檢察
    署檢察官偵查起訴。
    理  由
一、本件所引用被告BOONMALA WANCHAI以外之人（證人乙○○）
    於審判外之陳述，並無刑事訴訟法第159 條之1 至3 規定不
    得作為證據之情形，而被告於本院審理期間，亦未就該等證
    述之證據能力聲明異議，均有證據能力，合先敘明。
二、訊據被告對於上開變造「中華民國外僑居留證」，復於本件
    竊行查獲時持變造完成之影本加以行使，及冒名應訊之事實
    均坦承不諱，惟矢口否認上開竊盜犯行，辯稱：伊當時喝醉
    了，忘記結帳，並非故意行竊云云。經查：
  (一)被告與綽號「阿諾也」之成年男子，共同變造「中華民國外
    僑居留證」影本一張，復持該居留證影本於本件竊行查獲時
    加以行使之犯行，而於員警進行訊問時，偽以PHONSA NOI Y
    ARD 名義應訊，接續於附表編號一至四所示文件偽造PHONSA
    NOI YARD之簽名及按捺指印，並接續將附表一、二所示用以
    表示已領收員警逮捕通知、權利告知之用意證明而偽造私文
    書交付予員警收執存卷以行使之事實，除業據被告於歷次訊
    問中坦認在卷外，並有外勞居留資料查詢單一紙、變造之「
    中華民國外僑居留證」影本一張、PHONSA NOI YARD 之相驗
    屍體證明書一份、附表編號一至四所示之文件在卷可稽，分
    別足以生損害於PHONSA NOI YARD 、行政院勞工委員會對外
    籍勞工管理、內政部警政署航空警察局對於入出境管理、犯
    罪偵查機關刑事訴追之正確性，足堪認定。
  (二)至被告雖否認上開竊行，然查，上開被告至「迪索奈爾服飾
    店」內購物，僅將一件女裝（價值50元）提出付款，而將另
    二件衣服（共價值390 元）藏置於其持有之塑膠袋內未結帳
    而離去之事實，業據證人乙○○指述在卷，由此，被告當時
    尚得提出該女裝一件付款，顯然並非如其所述因飲酒有何精
    神不清之情形；再者，被告於本院審理時供稱其裝放該二件
    衣服之塑膠袋內，另有放置先前購買的五、六雙襪子及該已
    付款之女裝一件，而該塑膠袋長約50公分，寬約40公分之大
    小等語，復由卷附被告所竊取之二件衣服照片以觀，顯然要
    將該二件衣服放置於被告所稱之塑膠袋內尚需加以擠塞始得
    為之，被告若果欲有付款之意思，理應將該二件衣服持於手
    上以待付款，又何以需將該二件衣服擠塞於該塑膠袋內？是
    被告所辯難以採信，其竊盜犯行已堪認定。
三、核被告上開所為，係分別犯刑法第216 條、第212 條之行使
    變造「中華民國外僑居留證」、同法第216 條、第210 條之
    行使偽造私文書罪、同法第320 條第1 項之竊盜罪。被告就
    行使變造居留證部分犯行，與綽號「阿諾也」之成年男子間
    有犯意聯絡與行為分擔，為共同正犯。又被告於附表一至四
    所示文件上偽造署押、捺印之行為及二次將附表編號一、二
    所示文件交予員警收執以行使之行為，各均係同時同地所為
    ，所侵害之法益又屬同一，各行為之獨立性薄弱，依一般社
    會觀念，於時空間隔上，均難以強行區隔，在刑法評價上，
    以視為數個舉動之接續行為，合為包括之一行為予以評價為
    合理，即屬接續犯，而為包括一罪（最高法院86年台上字第
    3295號判例意旨可資參照）；而其偽造署押、指印之行為，
    為偽造私文書之部分行為，而其偽造私文書之低度行為又為
    行使各該偽造私文書之高度行為所吸收，均不另論罪。而變
    造「中華民國外僑居留證」影本之低度行為亦為嗣後行使之
    高度行為所吸收，不另論罪。又被告所犯上開三罪，行為互
    殊，罪名各異，應予分論併罰。檢察官雖認被告所持之上開
    居留證影本係偽造云云；然由扣案居留證影本上所載資料確
    與PHONSA NOI YARD 之相符，且亦無證據顯示該扣案之居留
    證影本係自偽造之居留證影印而來，自應為被告有利之認定
    ，認被告所為僅係將其照片換貼於PHONSA NOI YARD 真正居
    留證後影印之變造行為，附此敘明。爰審酌被告為逾期居留
    之外勞，為求在台工作維生，唯恐遭查緝而變造居留證影本
    ，於為警查獲時行使，並冒用PHONSA NOI YARD 之名義，接
    續在附表編號一至四所示文件上偽造署押、捺印，又竊取他
    人物件，侵害他人財產權利，另考量被告上開變造、偽造犯
    行所生之損害、被告上開竊行所竊物件之價值不高，暨其生
    活狀況、智識程度、品行、犯後態度等一切情狀，分別就其
    所犯三罪各量處如主文所示之刑，並均諭知易科罰金之折算
    標準，併就所處有期徒刑部分定其應執行之刑。
四、又扣案被告所變造之居留證影本一張，為被告所有、因犯罪
    所生及所得之物，應依刑法第38條第1 項第3 款宣告沒收；
    至附表編號一至四所示偽造之署押、捺印，均應依刑法第21
    9 條之規定，無問屬於犯人所有與否，均沒收之。
據上論斷，應依刑事訴訟法第299 條第1 項前段，刑法第28條、
第216 條、第210 條、第212 條、第219 條、第320 條第1 項、
第41條第1 項前段、第51條第5 款、第38條第1 項第3 款，刑法
施行法第1 條之1 第1 項、第2 項前段，判決如主文。
本案經檢察官鄭東峰到庭執行職務。
中　　　華　　　民　　　國　　96　　年　4 　月　 26   日
                        臺灣桃園地方法院刑事第十二庭
                              審判長法  官  游  紅  桃
                                    法  官  江  俊  彥
                                    法  官  陳  雪  玉
以上正本證明與原本無異。
如不服本判決，應於判決送達後10日內向本院提出上訴狀（應附
繕本），上訴於臺灣高等法院。
　　　　　　　　　　　　　　      　書記官　戴  育  萍
中　　華　　民　　國　　96　　年　　4 　　月　　30　　日
附錄論罪科刑法條：
中華民國刑法第210 條（偽造變造私文書罪）
偽造、變造私文書，足以生損害於公眾或他人者，處5 年以下有
期徒刑。
中華民國刑法第212 條（偽造變造特種文書罪）
偽造、變造護照、旅券、免許證、特許證及關於品行、能力服務
或其他相類之證書、介紹書，足以生損害於公眾或他人者，處1
年以下有期徒刑、拘役或3 百元以下罰金。
中華民國刑法第216 條（行使偽造變造或登載不實之文書罪）
行使第210 條至第215 條之文書者，依偽造、變造文書或登載不
實事項或使登載不實事項之規定處斷。
中華民國刑法第320 條（普通竊盜罪、竊佔罪）
意圖為自己或第三人不法之所有，而竊取他人之動產者，為竊盜
罪，處5 年以下有期徒刑、拘役或5 百元以下罰金。
意圖為自己或第三人不法之利益，而竊佔他人之不動產者，依前
項之規定處斷。
前二項之未遂犯罰之。
附表：
┌──┬──────────┬──────┬────────────┬──────────┐
│編號│文件名稱            │欄位        │ 偽造之署押及數量       │所在卷頁            │
│    │                    │            │                        │96年度偵字第4832號卷│
├──┼──────────┼──────┼────────────┼──────────┤
│一  │權利告知書          │被告知人    │「NOI YARD」簽名一枚、指│第20頁              │
│    │                    │            │印二枚                  │                    │
├──┼──────────┼──────┼────────────┼──────────┤
│二  │逮捕通知書          │右下角空白處│「NOI YARD」簽名、指印各│第22頁              │
│    │                    │            │一枚                    │                    │
├──┼──────────┼──────┼────────────┼──────────┤
│三  │外勞居留資料查詢明細│內文右方空白│「NOI YARD」簽名、指印各│第23頁              │
│    │內容顯示畫面        │處          │一枚                    │                    │
│    │                    │            │                        │                    │
├──┼──────────┼──────┼────────────┼──────────┤
│四  │桃園縣政府警察局桃園│照片右方    │「NOI YARD」簽名、指印各│第24頁              │
│    │分局武陵派出所刑案蒐│            │二枚                    │                    │
│    │證相片              │            │                        │                    │
└──┴──────────┴──────┴────────────┴──────────┘
